---
title: "EDA & Data Preprocessing in R"
author: " Rohman Prasetyo Wibowo"
date: "3/22/2021"
output: html_document
---

```{r setup, include=FALSE}
knitr::opts_chunk$set(echo = TRUE)
```


## Pendahuluan
Bagain ini merupakan brntuk R Makdwon tentang EDA & Data Preprocessing

### Import Library
```{r}
if(!require(tidyverse)) install.packages("tidyverse")
if(!require(skimr)) install.packages("skimr")
if(!require(DataExplorer)) install.packages("DataExplorer")
if(!require(visdat)) install.packages("visdat")

library(visdat)
library(tidyverse)
library(skimr)
library(DataExplorer)
library(dplyr)
library(ggplot2)
library(tidyr)
library(readr)
library(tibble)
```

### Mengakses Dataset
```{r}
df<- read.csv("https://raw.githubusercontent.com/Iprass30/Kelas-Mahir-Pejuang-Data-2.0/main/titanic_modify%20baru.csv", sep=';',stringsAsFactors = T)
df[0:5]
```
Tampilkan Dta yang akan kita analisis

### Tujuan Analisis Data
Melakukan klasifikasi penumpang yang selamat dan tidak selamat pada kasus tenggelamnya kapal Titanic.

### Memahami dataset

Dataset Titanic dibuat untuk membuat machine learning untuk melakukan klasifikasi biner(Selamat atau Tidak Selamat. Variabel-variabel yang terdapat pada dataset ini adalah sebagai berikut:

1. PassengerId = Nomor Id Penumpang 
2. Survived = Keterangan Selamat(0=Tidak, 1=Ya)
3. Pclass = Kelas Tiket (1=Kelas 1, 2=Kelas 2, dst)
4. Name = Nama Penumpang
5. Sex = Jenis kelamin
6. Age = Usia dalam tahun
7. SibSp = Jumlah saudara kandung / pasangan di kapal Titanic
8. Parch = Jumlah orang tua / anak di kapal Titanic
9. Ticket = Nomor Tiket
10.Fare = Harga Tiket
11.Cabin = Nama Kabin
12.Embarked = Pelabuhan Asal (C = Cherbourg, Q = Queenstown, S = Southampton)

##Eksploratory Data Analysis

### Dimensi Data
```{r}
dim(df)
```
Artinya kita memiliki data dengan 12 kolom dan 707 baris

### Variabel Pada Dataset
```{r}
names(df)
```
Artinya memiliki data dengan variabel nama Passengerid, 
```{r}
str(df)
```
Kita dapat mengetahui tipe-tipe data masing-masing variabel dan nama-nama variabel dalam dataset.

### Mengecek Missing Data

```{r}
sapply(df, function(x) sum(is.na(x)))
```
```{r}
vis_miss(df)
```

### Melihat Korelasi Data
```{r}
plot_correlation(df)
```

### Melihat Statistik Data
```{r}
summary(df)
```
### Pairplot
```{r}
plot_scatterplot(df , by = "Survived")
```

## Data Pre Processing
Data preprocessing ini digunakan guna menyiapkan data untuk diklasifikasi menggunakan metode SVM(Hanya Contoh).

Setelah mengetahui hasil EDA di atas maka untuk hasil yang baik diperlukan beberapa hal sebagai berikut:
1. Menghapus kolom teks yang tidak diperlukan: Name dan Ticket
2. Mengisi NaN pada kolom Cabin dengan salah satu nama kabin tertentu, mengisi NaN pada kolom Age dengan nilai rata-ratanya
3. Melakukan pengkodean(Encoding) pada kolom Sex , Cabin, dan Embarked
4. Menghapus outlier
5. Karena nilai data ada yang sangat besar dan kecil maka perlu dilakukan normalisasi

Setelah data diperbaiki dilakukan langkah sebagai berikut:
1. Memilih variabel independent dan label
2. Membagi data menjadi data training dan data testing


[Note] Ini hanya contoh untuk melakukan pengisian data NaN(Kosong), nama kabin mungkin menjadi penting sehingga tidak segampang itu diganti

### Memperbaiki Missing Value pada Age

```{r}
df$Age=ifelse(is.na(df$Age),
              ave(df$Age, FUN=function(x)mean(x,na.rm=TRUE)),
              df$Age)
```

### Menghapus Outlier
```{r}
boxplot(df)
```
Maka dari hasil diatas kita telah dapat membersihkan data yang berisi NAN.
Untuk tahap selanjutnya belum saya lengkapi dikarenakan terbatas waktu.

Bismillah dilain kesempatan akan saya coba lebih maksimal.

### This is the end of Notebooks
say: Allhamdulillah, panjang banget dah

